【裁判字號】    97,再,57
【裁判日期】    970730
【裁判案由】    有關人事行政事務
【裁判全文】
臺北高等行政法院判決
                                     97年度再字第00057號
再 審原 告  甲○○
再 審被 告  臺灣泰源技能訓練所
代  表  人  乙○○（所長）
再 審被 告  法務部
代  表  人  丙○○（部長）
上列當事人間因有關人事行政事務事件，再審原告對本院中華民
國94年7月27日93年度訴字第928號判決及最高行政法院中華民國
96年2月15日96年度判字第304號判決提起再審之訴。本院判決如
下：
    主  文
再審之訴駁回。
再審訴訟費用由再審原告負擔。
    事  實
一、事實概要：
    再審原告原係再審被告臺灣泰源技能訓練所（下稱泰源所）
    助理訓練師，業於民國（下同）92年10月16日資遣在案，因
    不服再審被告法務部以92年8月8日法人字第0921302826號函
    知再審原告因考核評鑑成績欠佳，應於同年10月16日解聘（
    下稱系爭不予續聘函），且其得於解聘前提出退休或資遣之
    申請等，嗣再審被告泰源所以其西服技藝班師資人力超出業
    務所需比例，聘任助理訓練師即再審原告因現職已無工作又
    無其他適當工作可以調任，函報再審被告法務部予以資遣，
    經該部以同年9月3日法人字第0920035966號函核定其資遣案
    ，並准自同年10月16日起生效（下稱系爭資遣處分）。再審
    原告不服，於同年10月10日提起復審，經公務人員保障暨培
    訓委員會（下稱保訓會）以93公審決字第0003號復審決定「
    有關不予續聘部分，復審不受理；其餘復審駁回」。再審原
    告不服，遂提起行政訴訟。經本院以94年7 月27日93年度訴
    字第928 號判決「原告之訴駁回」，再審原告不服，提起上
    訴，經最高行政法院以96年2 月15日96年度判字第304 號判
    決「上訴駁回」，而告確定。嗣再審原告以上開最高行政法
    院確定判決及本院前審判決具有行政訴訟法第273 條第1 項
    第13款之事由，向本院提起本件再審之訴。
二、兩造聲明：
  (一)再審原告聲明：
    1.最高行政法院96年度判字第304 號確定判決及本院93年度
      訴字第928 號判決均廢棄。
    2.復審決定及原處分均撤銷。
    3.確認再審原告與再審被告泰源所之聘任關係存在。
    4.再審被告泰源所應續聘再審原告，同時補發再審原告自解
      聘之日時起（92年10月16日）至回復原職務前1 日止之聘
      書。
    5.再審被告泰源所應回復解聘再審原告期間之原狀（分別給
      付再審原告自解聘之日起至回復原職務前1 日止之薪給、
      應有權益）。
    6.再審被告法務部應同意並協助再審被告泰源所續聘再審原
      告。
    7.再審被告法務部應同意並協助再審被告泰源所回復解聘再
      審原告期間之原狀（分別給付再審原告解聘之日起至回復
      原職務前1日止之薪給及其他應有權益）。
    8.再審被告法務部及泰源所應賠償再審原告新台幣（下同）
      30萬元之慰撫金。
    9.再審及前審訴訟費用均由再審被告負擔。
  (二)再審被告泰源所聲明：再審之訴駁回。
  (三)再審被告法務部聲明：
    1.再審之訴駁回。
    2.再審及前審訴訟費用均由再審原告負擔。
三、兩造之主張：
甲、再審原告之主張：
  (一)再審被告泰源所92年5 月28日（九二）人聘字第007 號聘書
    係發文日期造假之公文書。又再審被告泰源所於92年7 月31
    日所開立之92年8 月7 日泰所人字第0920200019號資遣服務
    證明書及於92年10月16日所開立之92年8 月7 日泰所人字第
    0920200019號資遣服務證明書，前後資遣日分別為7 月31日
    與10月15日，惟兩者發文日期、發文字號均相同，後者符合
    事實，前者虛偽。再審原告於92年8 月7 日才申請再審被告
    泰源所在職證明書，以憑辦理資遣，而首長於92年8 月8 日
    才批示，豈會有92年7 月31日之資遣與92年5 月28日兩個月
    之聘書。
  (二)再審被告泰源所確曾施用詐術，威脅利誘再審原告，再審原
    告於非自願情形下，簽章辦理資遣。再審被告泰源所假藉再
    審被告法務部解聘公文（即系爭不予續聘函），以再審原告
    於92年8月8日前辦理資遣，才有資遣費可領，不辦理資遣，
    則要寫切結書，放棄不要領，一樣要解聘。再審被告泰源所
    還用服務證明書，來壓迫再審原告辦理資遣，該「資遣事實
    表」理應撤銷、失效。又本件再審被告以考績評鑑欠佳情事
    解聘再審原告，顯有重大違失及措施矛盾，再審被告應有予
    以續聘再審原告之義務。
  (三)本件係源起於再審被告法務部違法不當之政策決定及92年8
    月8 日針對於原告違法之系爭不予續聘函（該函係該年再審
    被告法務部對所屬技能訓練所訓練師所為一連串具瑕疵管理
    措施之一，關於岩灣技能訓練所訓練師部分業經保訓會撤銷
    ，已於去年回復職務），再審原告復因該違法之系爭不予續
    聘函，被迫遭資遣，系爭資遣處分與前揭違法之系爭不予續
    聘函息息相關，若確認系爭不予續聘函違法（亦即確認再審
    原告與再審被告泰源所之聘任關係仍存在），系爭資遣處分
    即失其附麗，亦應撤銷。
  (四)再審被告法務部系爭不予續聘函確為一違法之管理措施。
    1.再審原告屬機關每年依法聘任之訓練師，成績考核、解聘
      或不續聘之事由及程序均依法律規定。而教育部發布之公
      立學校教職員成績考核辦法（下稱成績考核辦法），亦有
      其法律依據，為再審原告成績考核特別規定，應優先適用
      。而再審被告法務部未依職業訓練法第25條授權訂定之職
      業訓練師與學校教師年資相互採計及待遇比照辦法（下稱
      比照辦法）第7條及第8條等規定辦理再申訴人等成績考核
      ，卻另訂法務部所屬技能訓練所聘任訓練師管理辦法（下
      稱訓練師管理辦法）、行政院及所屬各機關公務人員平時
      考核要點（下稱平時考核要點）及法務部所屬機關公務人
      員平時考核補充規定（下稱平時考核補充規定）等規範原
      告，於行政程序法公布後，上開法令屬無法律或法律授權
      之行政命令，自無規範之效力。又縱使再審原告之平時考
      核得適用該補充規定，但仍有下列問題：平時考核補充規
      定第3 點之70分至79分列為中等，不應成為不予續聘之理
      由；第5 點及第6 點包括派用人員、約聘僱人員、雇員等
      並不包括聘任人員，原告非該補充規定之準用對象，故適
      用該補充規定所評鑑之結果，應無效力；再審被告泰源所
      又未依第7 點規定提醒受考人，應係認原告無待改進處，
      無庸提醒；再依第8 點當年各次評鑑結果，僅為年終考績
      之依據，而以評鑑乙等為不予續聘之標準，殊難想像。
    2.茲因訓練師之解聘、停聘及不予續聘等之法制未備，及聘
      任人員聘任條例草案未立法通過前，依比照辦法第7 條規
      定，再審原告之成績考核，係準用成績考核辦法辦理。準
      此，依成績考核辦法第4 條第3 項規定準用教師法第14條
      第1 項及教育人員任用條例第31條各款規定，再審原告之
      成績考核及其決議解聘或不予續聘，其法定事由及程序均
      應準用上開法律規定，而原告並無上開規定之解聘或不予
      續聘事由，再審被告法務部應予續聘。再審被告法務部捨
      棄較嚴謹之成績考核辦法規定，而以鬆散之行政院及再審
      被告法務部內部規定所為之成績考核作為不予續聘之依據
      ，殊有不妥，況部長依據該等並無重大參考價值之數據為
      個人之好惡評斷，並作出「考核評鑑成績欠佳」之論斷實
      有未當。
    3.況平時考核補充規定三、已明定：「評鑑表分為工作品質
      、數量、效率…等15個項目，整體績效總分100 分，59分
      以下列為欠佳、60分至69分列為尚須改進、70分至79分列
      為中等、80分至89分列為優、90分以上列為傑出。…」以
      再審原告於91學年度各月所得之分數，依上開標準，應難
      謂屬評鑑成績「欠佳」。復以年度成績考核結果應係平時
      評鑑成績之累積而言，再審原告91學年度之成績考核，亦
      經再審被告泰源所考核認屬成績考核辦法第4 條第1 項第
      2 款規定，應予晉級及獎金，並依程序報經法務部核定、
      銓敘部備查在案，以其成績考核結果既有晉級及發給獎金
      ，成績即非欠佳，此衡諸公務人員考績法規類此獎勵之考
      績等第，及現行公務人事法制有關曾任公務年資之採計提
      敘標準以觀，亦均屬成績優良之年資，是被告法務部以原
      告平時評鑑成績未達80分而認定「工作績效評鑑成績欠佳
      」，與一般成績考核公認價值判斷之標準亦顯有未合。
    4.行政程序法第8 條規定：「行政行為，應以誠實信用之方
      法為之，並應保護人民正當合理之信賴。」所謂誠信原則
      ，其係在擺脫實定法過度僵化之缺失，而求諸善意與道德
      之標準，並涉及法律關係相對人間之互信互賴，故應從一
      般社會通念中取得之衡平，在個案中達到發揮法律正義之
      作用。承前述，再審原告平時評鑑成績雖未達80分惟尚非
      欠佳，且被告法務部及被告泰源所於相關法規或契約（規
      約）並未明定不予續聘之事由，未使原告知悉評鑑成績有
      6 個月以上未達80分者將不予續聘，而每年再審被告法務
      部均續聘再審原告，不因成績考核有否達80分以上而有不
      同，況本件再審被告泰源所亦於91學年度聘期屆滿前，函
      報再審被告法務部擬於92學年度續聘原告，今再審被告法
      務部突以原告工作績效評鑑成績欠佳而不予續聘，顯非再
      審原告所得預見，核已違反誠實信用原則，其不予續聘即
      難謂妥適。
    5.是故，再審被告法務部92年8月8日法人字第9213028262號
      「解聘」函確為一違法之管理措施，且明顯為再審被告法
      務部對所屬技能訓練所訓練師所為一連串具瑕疵管理措施
      之一，其中大部分已遭保培會糾正並予以補救，本件應無
      自外之理。
  (五)再審被告泰源所純粹係因再審法務部前揭違法不當之政策決
    定及或許為避免原告更大損害之由，欲使再審原告辦理資遣
    ，然該資遣非但於法不合，更非出自再審原告意願，自亦應
    因確認前揭管理措施違法而失其附麗。
    1.再審被告泰源所前為配合家具木工、板金、西服等3職類
      辦理短期技能訓練及落實訓用合一之政策，原擬於92年下
      半年度成立家具木工、板金、西服等3 職類之製作組參與
      作業，並經該所所長原則同意。
    2.再審被告泰源所於92年5 月份即函報再審被告法務部要續
      聘副訓練師3 名及助理訓練師8 名（包括再審原告），如
      當時無適當工作，何有續聘之動作？
    3.而後再審被告泰源所之人員，純粹係因再審被告法務部前
      揭違法不當之政策決定及或許為避免原告更大損害之由，
      為執行再審被告法務部系爭不予續聘函說明二，始於92年
      8 月18日（先前亦一再要求再審原告辦理資遣）以強加之
      理由函報再審被告法務部再審原告「現職已無工作又無其
      他適當工作可以調任」並擬予資遣。再審被告法務部並於
      92年9 月3 日函文同意。
    4.再審原告自始至今仍不同意接受資遣（資遣費至今分文未
      領），蓋該資遣非但於法不合，更非出自再審原告意願，
      應因確認前揭管理措施違法而失其附麗，實應予以撤銷。
  (六)因聘任關係存在，再審被告泰源所應回復原狀之範圍依保訓
    會對於岩灣案之再申訴決定及再審被告法務部對於該等人員
    之補救措施觀之，應比照包括聘書補發、薪給之補發及其他
    權益之回復。
  (七)再審原告因再審被告法務部之違法行政行為，導致精神上（
    無端頓失工作）及名譽上（「考核評鑑欠佳」）之損害，爰
    依行政訴訟法第7 條及民法第195 條第1 項請求損害賠償30
    萬元整。
乙、再審被告泰源所之主張：
  (一)按公務人員任用法第29條第1 項規定：「各機關公務人員，
    具有左列情形之一者，得由機關長官考核，報經上級主管機
    關核准，予以資遣：一、因機關裁撤、組織變更或業務緊縮
    而須裁減人員者。二、現職工作不適任或現職已無工作又無
    其他適當工作可以調任者。三、經公立醫院證明身體衰弱不
    能勝任工作者。」及該法施行細則第27條後段規定：「所稱
    現職已無工作又無其他適當工作可以調任，指其本機關業務
    緊縮，或其本機關又無其他工作可以調任。」。再審被告泰
    源所基於原設有資訊、西服、工業配線、木工、建築、冷凍
    空調、板金、水電等8 類訓練班，自92年起已暫停設置工業
    配線班，另92年下半年度起將資訊、西服2 職類檢定班變更
    為短期技藝訓練，是以現有師資人力超過業務所需比例。準
    此，再審被告法務部依據再審原告考核評鑑成績欠佳以及提
    升矯正機關技能訓練品質效能，核定再審原告資遣，與公務
    人員任用法第29條第1 項規定，核無不合。
  (二)復依刑法第211 條規定，偽造公文書，係指行為人無製作權
    限，且冒用他人名義而製作內容不真實之文書，至於行為人
    是否更改或捏造文書內容，並非所問；而變造公文書，則係
    針對文書之內容，行為人無變更文書權限，卻擅自更改真正
    文書之內容而言。另查最高法院90年台上字第3399號判決：
    「偽造文書，必須其內容不實，且足以辨別係以他人之名義
    所製作，始足構成。若不能辨別究係以何人之名義所製作，
    即難認係偽造文書。」，職是之故，依據「法務部技能訓練
    所組織條例」及訓練師管理辦法規定，再審被告法務部及泰
    源所依法定職務權限得視原告之工作績效決定是否予以續聘
    ，並無任何再審原告所提就契約及辦理資遣申請案提告再審
    被告泰源所偽造、變造證據之情事。
  (三)本件再審原告就不予續聘事件，提起再審之訴訟，並請求鈞
    院判決確認再審原告與再審被告泰源所之聘任關係存在。再
    審原告公務員關係消滅係在與再審被告泰源所聘任關係存在
    期間，因法律關係資遣事由而終止已告確定，與再審原告所
    提不予續聘僱無涉。再審原告與再審被告泰源所之聘任關係
    不存在，應予確定。
丙、再審被告法務部之主張：
  (一)按法務部技能訓練所組織條例第13條規定：「技能訓練所置
    正訓練師1至3人，副訓練師1至3人，助理訓練師3至9人，由
    所長聘任之。前項人員之聘任資格及待遇，準用職業訓練法
    及其有關規定辦理。」；職業訓練法第24條第2項規定：「
    職業訓練師之名稱、等級、資格、甄審及遴聘辦法，由中央
    主管機關定之。」；職業訓練師甄審遴聘辦法第1條規定：
    「本辦法依職業訓練法第24條第2 項規定訂定之。」、同辦
    法第10條規定：「正式聘任之期限，每次均為1 年。職業訓
    練師之權利與義務，應於聘書內載明之。」；訓練師管理辦
    法第9 條規定：「‧‧‧受聘人之權利義務，應於聘書內載
    明。技能訓練所訓練師之續聘、解聘事宜，應於契約屆滿前
    兩個月，陳報本部核備。」。另再審被告泰源所聘書中載明
    之臺灣泰源技能訓練所職業訓練師服務規約第6 點規定：「
    續聘及解聘事宜，於聘約期滿前兩個月通知對方，並陳報法
    務部核備。」，再審原告係屬1 年1 聘之聘任人員，再審被
    告泰源所得視再審原告之工作績效決定是否予以續聘，並陳
    報再審被告核備。又再審被告法務部對職業訓練師之考核係
    依職業訓練法第25條規定：「職業訓練師經甄審合格者，‧
    ‧‧。前項採計及比照辦法，由中央主管機關會同教育主管
    機關定之。」；比照辦法第7 條規定：「政府機關設立及公
    立學校附設之職業訓練機構，其職業訓練師之成績考核，準
    用公立學校教職員成績考核辦法有關中學教師規定辦理。」
    ；訓練師管理辦法第13條規定：「技能訓練所訓練師之成績
    考核，準用公立學校教職員成績考核辦法之規定辦理，並造
    具成績考核清冊報本部核定後，送請銓敘部備查。」；成績
    考核辦法第7 條規定：「各校對教師之平時考核，應隨時根
    據具體事實，詳加記錄，‧‧‧。」；公務人員考績法第13
    條規定：「平時成績紀錄及獎懲，應為考績評定分數之重要
    依據。‧‧‧」，同法施行細則第17條第1 項規定：「本法
    第13條所稱平時成績紀錄，指各機關單位主管應備平時考核
    紀錄，具體記載屬員工作、操行、學識、才能之優劣事實。
    其考核紀錄格式，由各機關視業務需要，自行訂定。」；平
    時考核要點21點規定：「各主管機關得審酌實際需要及特殊
    狀況，另訂補充規定。」；法務部暨所屬機關公務人員平時
    考核補充規定第5 點規定：「派用人員、約聘僱人員、雇員
    及職務代理人員準用本補充規定」、第6 點規定：「派用人
    員及約聘僱人員每月實施評鑑1 次，並於次月5 日前，由單
    位主管密送人事單位彙整後，陳機關首長核閱並作為期滿續
    派用、聘僱與否之考據。」、第8 點規定：「年終考績，應
    以當年各次評鑑之結果，作為評定分數之重要依據。」及再
    審被告為應矯正機關之職業訓練業務之專業性及獨特性，於
    92年7 月18日以法人字第0921302536號函示，將「法務部所
    屬各矯正機關訓練師考核評鑑標準表」之檢測與評鑑結果列
    入年終考核及是否續聘之參據。
  (二)再審原告原聘期自91年8 月1 日起至92年7 月31日止，因其
    考核評鑑成績欠佳，再審被告法務部爰以系爭不予續聘函通
    知再審被告泰源所應於92年10月16日解聘（應係不予續聘）
    再審原告，揆諸前揭規定，並無不合。則本件是否續聘再審
    原告，再審被告法務部本有自行決定是否締結公法契約之自
    由，再審原告既經再審被告認為考核評鑑成績欠佳不予續聘
    ，再審原告主張聘任關係存在乙節，自屬於法無據，應認其
    主張為無理由，應予駁回。另再審原告訴請確認聘任關係存
    在之訴既為無理由，應予駁回，則其餘請求判決再審被告泰
    源所應續聘再審原告，同時補發再審原告自不予續聘之日起
    （92年10月16日）至回復原職務前1 日止之聘書、再審被告
    泰源所應回復不予續聘再審原告期間之原狀，給付再審原告
    自不予續聘之日92年10月16日起至回復原職務前1 日止之薪
    給及其他應有權益、再審被告法務部應同意並協助泰源所續
    聘再審原告、再審被告應同意並協助再審被告泰源所回復不
    予續聘再審原告期間之原狀（分別給付再審原告自不予續聘
    之日起至回復原職務前1 日止之薪給及其他應有權益）及再
    審被告法務部應賠償再審原告30萬元之慰撫金等請求，均因
    而失所附麗，應併予駁回，原判決並無違誤。
  (三)按公務人員保障法第1 條規定：「為保障公務人員之權益，
    特制定本法。本法未規定者，適用其他有關法律之規定。」
    、第102 條規定：「下列人員準用本法之規定：‧‧‧四、
    各機關依法派用、聘用、聘任、僱用或留用人員。‧‧‧」
    ；公務人員任用法第29條規定：「各機關公務人員，具有左
    列情形之一者，得由機關長官考核，報經上級主管機關核准
    ，予以資遣：一、因機關裁撤、組織變更或業務緊縮而須裁
    減人員者。二、現職工作不適任或現職已無工作及無其他適
    當工作可以調任者。‧‧‧」；訓練師管理辦法第14條規定
    ：「訓練師之請（休）假、福利互助、生活津貼、保險、退
    休、資遣及撫卹準用公務人員法令辦理。」；臺灣泰源技能
    訓練所職業訓練師服務規約第2 點規定：「職業訓練師之請
    （休）假、福利互助、保險、退休、資遣及撫卹準用公務人
    員法令辦理。」。再審被告法務部所屬技能訓練所聘任職業
    訓練師如具有公務人員任用法第29條第1 項所定之情形，經
    由技能訓練所考核，報經再審被告核准，自得準用公務人員
    任用法第29條規定之資遣要件予以資遣。
  (四)再審被告法務部為使再審原告於聘期屆滿前得依規定提出資
    遣之申請，不致無職可資遣，爰給予延長補聘，預告期間自
    92年8月1日至92年10月15日，已符該所留任職業訓練師服務
    規約之精神，再審被告法務部實已充分考量再審原告權益。
    再審被告泰源所告知再審原告得於聘期屆滿前，提出資遣之
    申請，對於再審原告並無不利，蓋以再審原告如不於聘期屆
    滿前申請資遣，則於92年10月16日起聘約即因期滿而不存在
    ，再審原告勢將無法就其服務年資4年3個月獲得任何補償，
    反而不利，再審被告泰源所自無脅迫再審原告辦理資遣之必
    要甚明。至於准予資遣之原因係因泰源技訓所原設有技能訓
    練班別計資訊、西服、板金、水電、木工、工業配線、建築
    、冷凍空調等8 班，自92年起已暫停設置工業配線班，另92
    年下半年度起將資訊、西服2 職類檢定班變更為短期技藝訓
    練，現任西服技藝班師資人力超出業務所需比例，再審原告
    已無其他適當工作可以調任，符合公務人員任用法第29條第
    1 項第2 款規定之資遣要件，再審被告法務部爰同意資遣再
    審原告，於法並無不合，原判決並無任何違背法令之處。
    理  由
一、本件訴訟繫屬中被告法務部代表人施茂林，改為丙○○擔任
    ，有任命令在卷可按，茲據新任代表人具狀承受訴訟，核無
    不合，應予准許。
二、按「有左列各款情形之一者，得以再審之訴對於確定終局判
    決聲明不服。但當事人已依上訴主張其事由或知其事由而不
    為主張者，不在此限：．．．十三、當事人發見未經斟酌之
    證物或得使用該證物者。但以如經斟酌可受較有利益之裁判
    者為限。」行政訴訟法第273 條第1 項第13款定有明文。所
    謂當事人發現未經斟酌之證物或得使用該證物者，係指該證
    物在前訴訟程序時業已存在，而為當事人所不知，或雖知有
    此而不能使用，致未經斟酌，今始知悉或得予使用者而言，
    且以如經斟酌可受較有利益之裁判者為限，始得據以提起再
    審之訴。改制前行政法院44年裁字第17號、44年裁字第39號
    、69年判字第736 號著有判例可參。另再審之訴顯無再審理
    由者，得不經言詞辯論，以判決駁回之，行政訴訟法第278
    條第2 項規定甚明。
三、經查：
  (一)本件再審原告於訴狀中既載明「發現新事實及證據‥‥提起
    再審之訴事」，揆諸前開行政訴訟法第273 條第1 項規定，
    其顯係以該條項第13款規定之情形作為其提起再審之訴之事
    由。
  (二)再審原告就本院93年度訴字第928 號判決及最高行政法院96
    年度判字第304 號確定判決提起本件再審之訴，主張再審被
    告泰源所92年5 月28日（九二）人聘字第007 號聘書係發文
    日期造假之公文書、再審被告泰源所於92年7 月31日所開立
    之92年8 月7 日泰所人字第0920200019號資遣服務證明書及
    92年10月16日所開立之92年8 月7 日泰所人字第0920200019
    號資遣服務證明書，兩者發文日期、發文字號均相同，後者
    符合事實，前者虛偽，而主張有發見未經斟酌之證物。惟查
    再審原告所指再審被告泰源所92年5 月28日（九二）人聘字
    第007 號聘書與92年8 月7 日泰所人字第0920200019號資遣
    服務證明書，乃再審原告於提起本件行政爭訟前即獲得發給
    而持有，此觀其於再審起訴狀第3 頁所編製時程表自明，本
    難對其自身持有之文書諉為不知，且再審原告於上揭訴訟審
    理中業已主張並提出，此有本院93年度訴字第928 號卷(一)編
    頁第10頁、第37頁、卷(二)編頁第79頁，及最高行政法院96年
    度判字第30 4號卷編頁第68頁、第81頁、第83頁、第84頁所
    附書面資料可稽，是再審原告執上開於前訴訟程序之判決前
    已主張並已提出之證物，稱本件有「發見未經斟酌之證物或
    得使用該證物」之再審事由，據以提起再審之訴，自無可採
    。
  (三)復查再審原告於本院前審起訴時之聲明請求，是否能成立，
    關鍵在於系爭不予續聘函及資遣處分是否適法，與再審被告
    泰源所製作之聘書及服務證明之發文日期是否造假無涉，故
    本院前審是否斟酌再審原告所主張之聘書及服務證明發文日
    期造假，尚不足以影響判決結果，自不生行政訴訟法第273
    條第1 項第14款「原判決就足以影響於判決之重要證物漏未
    斟酌」之問題。且揆諸原確定判決意旨係以被告所為不予續
    聘之決定及資遣處分於法並無不合為由，駁回原告之訴，並
    非以再審原告所爭執之聘書及服務證明為論斷基礎，故本件
    再審原告所主張之再審事由亦與行政訴訟法第273 條第1 項
    第9款 「為判決基礎之證物係偽造或變造」無涉。
  (四)至於再審原告其餘陳述，僅係重複其於本院前審之論述及再
    審被告泰源所施用詐術，使再審原告於非自願情形下，簽章
    辦理資遣手續，並非就原確定判決有如何合於行政訴訟法第
    273 條、第274 條規定再審事由之情事為具體之主張，自難
    謂符合提起再審之程式。
四、綜上所述，最高行政法院確定判決及本院前審判決並無再審
    原告所主張得提起再審之訴之事由，再審原告提起再審之訴
    ，顯無理由，爰不經言詞辯論逕以判決駁回之。
據上論結，本件再審之訴顯無再審理由，爰依行政訴訟法第278
條第2 項、第98條第1 項前段，判決如主文。
中    華    民    國    97    年     7     月   30    日
                  臺北高等行政法院第六庭
                              審判長法  官  林文舟
                                    法  官  許瑞助
                                    法  官  陳鴻斌
上為正本係照原本作成。
如不服本判決，應於送達後20日內，向本院提出上訴狀並表明上
訴理由，如於本判決宣示後送達前提起上訴者，應於判決送達後
20日內補提上訴理由書（須按他造人數附繕本）。
中    華    民    國    97    年     7    月    30    日
                                    書記官  劉育伶


司法院資訊處製作；財團法人民間司法改革基金會備份。
